臺灣新北地方法院民事裁定
111年度家聲字第55號
聲  請  人  何映汝  

上列當事人間請求交付法庭錄音光碟事件，本院裁定如下：
    主  文
一、聲請人於繳納費用後，准予交付本院110年度重家繼訴字第2
    8號請求塗銷繼承權登記事件於民國111年3月25日言詞辯論
    筆錄之法庭錄音光碟。
二、聲請人就第一項所示數位錄音光碟內容，不得散布、公開播
    送，或為非正當目的使用。
三、聲請費用由聲請人負擔。
　　理  由
一、聲請意旨略以：聲請人為本院110年度重家繼訴字第28號請
    求塗銷繼承權登記事件之當事人，因該事件於民國111年3月
    25日開庭時有關證人之證述內容，筆錄文字記載似過於簡化
    ，難以確認證人真意，恐造成誤會，爰聲請交付上開期日之
    法庭錄音光碟等語。
二、按家事事件，除卷內文書涉及當事人或第三人隱私或業務秘
    密，如准許閱覽、抄錄或攝影，有足致其受重大損害之虞，
    或其他依法令得不予許可或限制聲請閱覽、抄錄或攝影卷內
    文書，或涉及國家機密或其他依法令應予保密之事項者，法
    院得不予許可或限制交付法庭錄音或錄影內容外，當事人及
    依法得聲請閱覽卷宗之人，因主張或維護其法律上利益，得
    於開庭翌日起至裁判確定後6個月內，繳納費用聲請法院許
    可交付法庭錄音或錄影內容，此觀諸法院組織法第90條之1
    第1項至第3項，家事事件法第97條，非訟事件法第48條準用
    民事訴訟法第242條第3項等規定甚明。故法院不予許可或限
    制交付法庭錄音或錄影內容之裁量標準，當與上開不予准許
    或限制閱覽、抄錄或攝影卷內文書之規定一致（最高法院10
    9年度台簡抗字第73號民事裁定參照）。而所謂「法律上利
    益」係指核對更正筆錄、他案訴訟所需，或認法院指揮訴訟
    方式對其訴訟權益有影響之虞，欲用以保障其法律上利益等
    ，有上開條文之立法理由可參。
三、查聲請人係該事件之當事人，為依法得聲請閱覽卷宗之人，
    經本院查明無訛，堪認聲請人係屬有權聲請交付錄音光碟之
    人，復已敘明其聲請交付法庭錄音以維護其法律上利益之理
    由，且該次法庭錄音內容尚無涉及當事人或第三人隱私或業
    務秘密事項，揆諸前揭規定及說明，其聲請交付本院上開期
    日之法庭錄音光碟，核無不合，應予准許。
四、末按，「持有法庭錄音、錄影內容之人，就取得之錄音、錄
    影內容，不得散布、公開播送，或為非正當目的使用。」，
    而違反該等規定者，處以行政罰鍰，或另依法須負刑責等，
    法院組織法第90條之4，法庭錄音錄影及其利用保存辦法第8
    條等規定甚明，是聲請人取得上開法庭錄音光碟，其使用自
    應注意不得違反上開規定，附此敘明。
五、依法院組織法第90條之1第1項前段，法庭錄音錄影及其利用
    保存辦法第8條第1項，裁定如主文。
中　　華　　民　　國　　111 　年　　8 　　月　　23　　日
                   家事法庭     法  官　李政達         
以上正本係照原本作成。
本裁定不得抗告。
中　　華　　民　　國　　111 　年　　8 　　月　　23　　日
                                書記官　劉春美